【裁判字號】    90,易,2813
【裁判日期】    900927
【裁判案由】    賭博
【裁判全文】
臺灣板橋地方法院刑事判決                          九十年度易字第二八一三號
    公  訴  人  台灣板橋地方法院檢察署檢察官
    被      告  甲○○
右列被告因賭博案件，經檢察官聲請簡易判決處刑（聲請案號：九十年度偵字第六六
０一號），嗣經本院板橋簡易庭認不得以簡易判決處刑（受理案號：九十年度板簡字
第八五六號），而移送本院刑事庭審理，本院判決如左：
    主  文
甲○○無罪。
    事  實
一、公訴意旨略以：被告甲○○意圖營利，於民國（下同）九十年三月二十八日晚九
    時許，提供座落於台北縣樹林市○○街十三巷三十二號二樓住處，並提供賭具四
    色牌，聚集友人丙○○、己○○、戊○、丁○○及乙○○等人（均經台灣板橋地
    方法院檢察署檢察官不起訴處分，並另依社會秩序維護法規定處理）以四色牌賭
    博財物。其賭法為每人發二十張牌，每一付牌玩三次即換牌，若未胡牌，未胡牌
    者須給胡牌者新台幣（下同）五十元，胡八次才清牌，每三次抽出五十元交被告
    作為抽頭金。嗣於同年月二十九日凌晨一時二十分許，為警於上址當場查獲，並
    扣得賭具四色牌十六付、抽頭金二百元及賭資四千一百元。因認被告涉有刑法第
    二百六十八條之意圖營利供給賭博場所之罪嫌云云。
二、按犯罪事實應依證據認定之，無證據不得推定其犯罪事實；又不能證明被告犯罪
    者，應諭知無罪之判決；刑事訴訟法第一百五十四條及第三百零一條第一項分別
    定有明文。次按認定犯罪事實須依證據，而所謂證據，係指合法之積極證據就犯
    罪事實能為具體之證明者而言；又認定不利於被告之事實，須依積極證據，苟積
    極證據不足為不利於被告事實之認定時，即應為有利於被告之認定，更不必有何
    有利之證據，最高法院三十年上字第八一六號著有判例。再所謂「積極證據足以
    為不利被告事實之認定」，係指據為刑事訴訟法上證明之全盤證據資料，無論其
    為直接證據或間接證據，在客觀上均須達於通常一般之人均不致於有所懷疑，而
    得確信其為真實之程度，始得據為有罪之認定，若其關於被告是否犯罪之證明未
    能達到此程度，而有合理性懷疑之存在，致使無從形成有罪之確信，根據「罪證
    有疑，利於被告」之證據法則，即不得遽為不利於被告之認定，此觀諸最高法院
    七十六年台上字第四九八六號判例意旨自明。
三、本件公訴人認被告甲○○涉犯刑法意圖營利供給賭博場所之罪嫌，無非係以被告
    於警訊及偵查中之自白及賭客丙○○、己○○、戊○、丁○○、乙○○等人於警
    訊時之供述以及扣案之賭具及現金等為其主要之論據。訊之被告甲○○堅決否認
    有何意圖營利供給賭博場所之犯行，並辯稱：當時因大家一起去唱歌，晚上回家
    後，他們提議玩牌，是他們共同出錢要伊去買十幾付四色牌回來，伊並無抽頭營
    利之情事，是當時在場玩四色牌之人出錢，要伊幫忙購買飲料、香煙及檳榔等物
    ，並非抽頭金等語。
四、經查：被告甲○○分別於警訊及偵查中供稱：「‧‧‧我沒有主持，是朋友要玩
    就自己來的，是以現金，玩四色牌五個人玩，每人二十支牌，每次輸贏五十元‧
    ‧‧不是我負責的，那是他們贏的人每三次抽出五十元，讓我去買香菸及飲料及
    檳榔的」、「贏的人，贏三次交五十元叫我去買東西」（見偵查卷第五頁反面、
    第五十四頁反面），是自非如公訴人聲請簡易判決處刑書所指被告於警訊與偵查
    有自白其賭博之犯行。且上開被告所辯核與當場查獲之丙○○、己○○、戊○及
    丁○○等人於警訊中供述之情節相符（見偵查卷第十四頁反面、第三十頁、第三
    十七頁、第三十八頁反面及第四十四頁反面）。雖證人乙○○於警訊中證稱：其
    抽頭方式為玩三次，由贏的人交付五十元給予屋主甲○○抽頭」（見偵查卷第二
    十二頁）」，此亦非如公訴人聲請簡易決處刑書中所稱上開賭客丙○○等人於警
    訊中有供述被告抽頭牟利之行為。況審理時經本院以被告甲○○有無抽頭及查獲
    於桌上扣得二百元係要做何使用等情詢問證人乙○○，而證人結證稱：「沒有，
    那錢是要去買東西的」，並經本院以為何於警訊筆錄中指陳被告有抽頭情事等情
    詢問而答稱：「我的意思是說贏的人就拿五十元請甲○○去買冷飲，並非要付給
    他抽頭金」（見本院九十年九月十三日審判筆錄）。故被告與當場查獲之丙○○
    、己○○、戊○、丁○○等人分別於警訊及偵查中所為之供（陳）述，均未指證
    被告有從中抽頭牟利之情事。又雖為警查獲之賭客乙○○於警訊時固指稱被告有
    從中抽頭之情形；惟於本院審理時即推翻前開之陳述，並證稱被告並無抽頭牟利
    之情事，其所為之證詞前後不一己有可議。再為警查獲時雖扣有四色牌十六付及
    二百元，亦無法以此即遽論被告有從中抽頭牟利之情形。綜上所述，公訴人認被
    告犯有意圖營利供給賭博場所之犯行，證據尚嫌不足。此外又查無其他積極證據
    足資證明被告有被訴之犯行，既不能證明被告犯罪，同時揆諸前揭「罪證有疑，
    利於被告」之法則，自應諭知被告無罪之判決。
五、據上論斷，應依刑事訴訟法第四百五十二條、第三百零一條第一項，判決如主文
    。
本案經檢察官楊仲農到庭執行職務
中      華      民      國      九十        年    九      月   二十七   日
                                      台灣板橋地方法院刑事第二庭
              法  官  潘  長  生
右正本證明與原本無異
如不服本判決應於送達後十日內向本院提出上訴狀
                                          書記官  王  增  華
中      華      民      國      九十        年    十      月     三     日


司法院資訊處製作；財團法人民間司法改革基金會備份。
